【裁判字號】    97,易,205
【裁判日期】    970819
【裁判案由】    違反電子遊戲場業管理條例
【裁判全文】
臺灣新竹地方法院刑事判決               97年度易字第205號
公  訴  人  臺灣新竹地方法院檢察署檢察官
被      告  甲○○
上列被告因違反電子遊戲場業管理條例等案件，經檢察官聲請簡
易判決處刑（97年度速偵字第200 號），本院認為不宜以簡易判
決處刑（97年度竹北簡字第76號），適用通常程序審判，判決如
下：
    主  文
甲○○共同犯電子遊戲場業管理條例第二十二條之非法營業罪，
處拘役拾日，如易科罰金，以新臺幣壹仟元折算壹日。緩刑貳
年，緩刑期間付保護管束。並應向指定之公益團體、地方自治團
體或社區提供肆拾小時之義務勞務。
扣案之電子遊戲機「超級大舞台」壹臺（含ＩＣ板壹片）及新臺
幣肆佰拾元，均沒收之。
    事  實
一、甲○○明知未依電子遊戲場業管理條例辦理營利事業登記者
    ，不得經營電子遊戲場業，竟在未向主管機關即新竹縣政府
    辦理營業許可情形下，與某姓名年籍不詳之成年男性電子遊
    戲機台業務人員，共同基於違反電子遊戲場業管理條例及在
    公眾得出入之場所內擺設電動賭博機具與不特定人賭博財物
    之犯意，自民國97年1 月25日起，由該不詳男性業務提供賭
    博性電子遊戲機具超級大舞臺1 台，設置在甲○○所經營位
    於新竹縣湖口鄉○○路○段639號清秀佳人卡拉OK店內，而共
    同以之經營電子遊戲場業，並與不特定人賭博財物，嗣於97
    年1月27日下午4時許，在上址為警查獲，並扣得電子遊戲機
    超級大舞臺1台（內含IC板1塊）及該電動賭博機具內之賭資
    新臺幣（下同）430元。
二、案經新竹縣政府警察局竹北分局報請臺灣新竹地方法院檢察
    署檢察官偵查聲請簡易判決處刑，嗣經本院改用通常程序審
    理。
    理  由
一、本件被告甲○○所犯各罪，均『非』死刑、無期徒刑、最輕
    本刑為3 年以上有期徒刑之罪，或高等法院管轄第一審之案
    件，被告於本院準備程序進行中，就被訴事實為有罪之陳述
    ，經本院認合於刑事訴訟法第273條之1第1 項之規定，適用
    簡式審判程序，合先敘明。
二、上揭犯罪事實，業據被告甲○○於警詢及檢察官偵訊、本院
    準備程序、簡式審判程序均坦承不諱，並有新竹縣警察局竹
    北分局湖口分駐所現場臨檢紀錄表、扣押物品目錄表及現場
    照片8 張在卷可考（見偵卷第10至16頁），復有電動賭博機
    具超級大舞臺1台（內含IC板1塊）及430 元扣案可資佐證（
    以97年度電保管字第23號扣押保管中，扣押物品清單見本院
    卷第5頁），是被告之自白與事實相符，其犯行堪以認定。
三、
（一）所犯罪名：核被告甲○○所為，係犯刑法第266條第1項前
      段在公眾得出入之場所賭博財物罪，並違反電子遊戲場業
      管理條例第15條，應依同條例第22條規定之非法營業罪處
      罰。
（二）共同正犯：被告甲○○與該不詳業務員就設置電子遊戲機
      具及賭博部分犯行，具有犯意聯絡及行為分擔，應依刑法
      第28條之規定，論以共同正犯。
（三）想像競合：被告甲○○以一行為觸犯上開二罪名，為想像
      競合犯，應依刑法第55條之規定，從一重之電子遊戲場業
      管理條例第22條之非法營業罪處斷。
（四）再被告甲○○經營電子遊戲場業，本具繼續性質，其雖自
      97年1月25日起至同97年1月27日繼續經營，仍屬單純一罪
      ，應僅成立一電子遊戲場業管理條例第22條罪。
（五）量刑：爰審酌被告甲○○，擺放賭博性電子遊戲機具數量
      為1 台，助長僥倖投機風氣，危害社會善良風俗，兼衡其
      犯後坦承犯行，態度良好等一切情事，量處如主文所示之
      刑，並諭知易科罰金之折算標準。
（六）沒收：扣案之電子遊戲機具「超級大舞臺」1 台（含IC板
      1片）及賭資430元，分別為當場賭博之器具與賭檯上之財
      物，應依刑法第266條第2項之規定，不問屬於犯人與否，
      均宣告沒收之。
（七）又被告前未曾受有期徒刑以上刑之宣告，有臺灣高等法院
      被告前案紀錄表在卷可憑，其因一時疏失致罹刑典，本院
      認其所宣告之刑，以暫不執行為適當，爰依刑法第74條第
      1項第1款之規定併諭知緩刑2 年，以勵自新。另依刑法第
      74條第2項第5款之規定，諭知被告應向指定之公益團體、
      地方自治團體或社區提供40小時之義務勞務，以期其能記
      取教訓，並依刑法第93條第1項第2款諭知緩刑期間付保護
      管束。
四、據上論斷，應依刑事訴訟法第452條、第273條之1第1項、第
    299條第1項前段，電子遊戲場業管理條例第22條，刑法第11
    條前段、第28條、第266條第1項前段、第2 項、第55條、第
    41條第1 項前段、第74條第1項第1款、第2項第5款、第93條
    第1項第2款，刑法施行法第1條之1第1項、第2項前段，判決
    如主文。
本案經檢察官侯少卿到庭執行職務。
中    華    民    國    97    年    8     月    19    日
                  刑事第六庭  法  官  黃美盈
以上正本證明與原本無異。
如不服本判決應於收受本判決後10日內向本院提出上訴書狀，上
訴書狀應敘述具體理由。上訴書狀未敘述上訴理由者，應於上訴
期間屆滿後20日內補提理由書狀於本院 (均須按他造當事人之人
數附繕本 )「切勿逕送上級法院」。
中    華    民    國    97    年    8     月    19    日
                              書記官  吳美雲
附錄本案論罪科刑法條
電子遊戲場業管理條例第15條
未依本條例規定辦理營利事業登記者，不得經營電子遊戲場業。
電子遊戲場業管理條例第22條
違反第15條規定者，處行為人 1 年以下有期徒刑、拘役或科或
併科新台幣 50 萬元以上 250 萬元以下罰金。
刑法第266條（普通賭博罪與沒收物）
在公共場所或公眾得出入之場所賭博財物者，處1千元以下罰金
。但以供人暫時娛樂之物為賭者，不在此限。
當場賭博之器具與在賭檯或兌換籌碼處之財物，不問屬於犯人與
否，沒收之。


司法院資訊處製作；財團法人民間司法改革基金會備份。
